---
title: "CONDICIONALES Y CICLOS"
date: "1/10/2020"
output: pdf_document
---

```{r setup, include=FALSE}

```

Se omite las tildes para evitar los caracteres de edicion.


## Condicionales y ciclos

Se contruye una condicional que calcule la raiz cuadrada de un numero y si es negativo retorne es negativo.

```{r, echo=FALSE, warning=FALSE, message=FALSE}
x= seq(-10,10, by=0.5)
w=sample(x,1)

if(w>=0){
print("Positivo")
z=sqrt(w)
cat("El resultado es:",z)
}else{
"Negativo, No aplica"
}
```

Se crea una condicional que evidencia *Verdadero* si los elementos de un vector de longitud 3 son estrictamente crecientes.

```{r, warning=FALSE, message=FALSE}
w1=c(3.8, 4.2, 4.5)
if((w1[1]<w1[2]) & (w1[2]<w1[3]))
  {"Verdadero"} else{"Falso"}
```

Se realiza su previa comprobacion

```{r, warning=FALSE, message=FALSE}
w1=c(3.8, 3.2, 4.5)
if((w1[1]<w1[2]) & (w1[2]<w1[3]))
{"Verdadero"} else{"Falso"}

```

La base de datos que se va a trabajar estan en las paginas siguientes

https://covid.ourworldindata.org/data/ecdc/full_data.csv 
y 
https://covid.ourworldindata.org/data/ecdc/locations.csv

Se construye un ciclo que cambie los NA de la variable *new_deaths* por el promedio ponderado de los ultimos 3 dias, hagalo para una base de Colombia a partir de COVID. Utilice la siguiente ponderacion: hace tres dias 20 %, hace dos dias 35% y ayer 45%.

```{r,echo=FALSE, warning=FALSE, message=FALSE}
library(dplyr)
full <- read.csv("https://covid.ourworldindata.org/data/ecdc/full_data.csv")
pobl = read.csv("https://covid.ourworldindata.org/data/ecdc/locations.csv")
COVID=merge(full,pobl, by="location")

col= COVID %>%
  filter(location =="Colombia")%>%
  select(location, new_cases, new_deaths, total_cases, total_deaths)
```

```{r, warning=FALSE, message=FALSE}

for (i in 1:length(col$new_deaths)){
  if(is.na(col$new_deaths[i])){col$new_deaths[i]+
    (col$new_deaths[i-3]*0.2+col$new_deaths[i-2]*0.35+
    col$new_deaths[i-1]*0.45)}
}
View(col)
```


Se crea un script que retorne la cantidad de valores que son mayores que la media de un vector.

```{r, warning=FALSE, message=FALSE}

v1 = 1:50000
v2=mean(v1)
b=rep(0,length(v1))
b=(v1>v2)
c=sum(b)
c

```
