---
title: "PrimerosPasosEnRstudio"
author: "Jenny Carolina Llanos M"
date: "30 de septiembre de 2020"
output: html_document
---

```{r setup, include=FALSE}
knitr::opts_chunk$set(echo = TRUE)
```

Se omite las tildes para evitar los caracteres de edicion.

###Analisis de datos en R 
##Taller 

1. Construya un codigo que realice las siguientes operaciones:
* 3 + 5
* 3 * 5
* 3/5
* 4^2

```{r, punto1}
3+5
3*5
3/5
4^2
```

2.Construya un codigo y guarde una variable con la siguiente informacion:

a) Un arreglo que contenga los numeros 1, 3, 6, 14 y su edad. Asigne como nombre la primera letra de su nombre y el numero 1. (Ej.C1=...).

b) Un arreglo que contenga los numeros del 1 al 100. Asigne como nombre la primera letra de su nombre y el numero 2.

c) Un arreglo que repita el numero 0 tantas veces como su edad anual. Asigne como nombre la primera letra de su nombre y el numero 3.

d) La matriz identidad de dimension 7. Asigne como nombre la primera letra de su nombre y el numero 4

e) Construya un arreglo que contenga las letras de su nombre

```{r, punto2}
j1<-c(1,3,6,14,22) #punto a 
j1
j2<- seq(1:100) #punto b

j3<-rep(0, times=22) #punto c

j4 <- diag(7) #punto d
j4

carolina<-c("c","a","r","o","l","i","n","a") #punto e
carolina
```

3. Construya un codigo que imprima el arreglo 2 del punto anterior en la consola

```{r, punto3}
print(j2)
```

4. Construya un codigo que le sume 1 a cada entrada objeto 3 del punto anterior y lo sobreescriba.
```{r, punto4}

j3 <- j3+1 #Vector de 1
j3

```

5. Constuya un codigo que borre dos objetos de su espacio de trabajo
```{r, punto5}
x <- seq(1:20)
y <- seq(1:40)
x
y
rm(x) 
rm(y)
```
