---
title: "PrimerosPasosRstudio"
author: "Jenny Carolina Llanos M 63162007"
date: "2 de octubre de 2020"
output: html_document
---

```{r setup, include=FALSE}
knitr::opts_chunk$set(echo = TRUE)
```

#Operaciones en R

1. Construya y guarde un vector con los numeros del 1 al 10

```{r, punto1}
x=1:10
```

2. Construya y guarde un vector con 10 nombres

```{r, punto2}
nombres= c("Camila", "Eduardo", "Penelope", "Luz", "Carmen", "Isabel", "Jairo", "Jose", "Daniela", "Carolina")
```

3. Construya y guarde un vector con los numeros del 11 al 20

```{r, punto3}
x1 = 11:20
```

4. Construya y guarde una Matriz con con el punto 1 y 2.

```{r, punto4}
m1=cbind(x,nombres)
m1
```

5. Construya un DataFrame con los puntos 1 al 3.

```{r, punto5}
df1= data.frame(nombres, x, x1)
```

6. Imprima en consola la dimension de la matriz del punto 4.

```{r, punto6}
dim(m1)
```

7. Imprima en consola la longitud de la matriz del punto 4.

```{r, punto7}
length(m1)
```

8. Consulte los siguientes comandos:

. ones
. zeros
. seq
. diag
. rep

```{r, punto8}
library(optimbase)
?ones
?zeros
?seq
?diag
?rep
```

9. Construya una matriz de dimension 5x5 con todas las entradas el valor 1.

```{r, punto9}

unos=ones(5)
unos
```

10.Construya un vector de longitud 5 con todas las entradas el valor 0.

```{r, punto10}
ceros=zeros(1,5)
ceros
```

11. Construya y guarde una secuencia de numeros del 1 al 5.

```{r, punto11}
t=seq(1,5)
```

12. Convierta la secuencia del punto 11. en un vector, multiplique la matriz del punto 9 y el vector, imprima en consola el resultado.

```{r, punto12}
t=as.vector(t)
t%*%unos
```

13. Halle la matriz identidad de la matriz identidad e imprima en consola el resultado.

```{r, punto13}
solve(diag(4))
```