---
title: "Graficas basicas"
author: "Valentina Munoz - Equipo laboratorio Fintrade"
date: "27 de enero de 2021"
output: html_document
---

```{r setup, include=FALSE}
knitr::opts_chunk$set(echo = TRUE)
```

- Graficos estadisticos basicos 
    + Base de datos
    + Graficos de lineas
    + Histogramas
    + Graficos de barras
    + Diagramas de dispersion
    + Boxplot o diagrama de caja

## Base de datos

Para este caso se descargaran los datos historicos de acciones como Facebook (FB) y Apple (AAPL)

```{r echo=FALSE, message=FALSE, warning=FALSE}
library(quantmod)
Acciones = c("FB","AAPL") # Vector de caracteres

getSymbols(Acciones,src='yahoo',from="2020-01-01",to="2021-01-01")

Cierre=cbind(FB$FB.Close, AAPL$AAPL.Close)

colnames(Cierre)=c("A","B")
```

## Grafico de lineas

Permite ver los cambios a traves del tiempo e identificar la tendencia del activo que se quiere evaluar

```{r echo=FALSE, message=FALSE, warning=FALSE}
plot(Cierre$A, type = "l", main = "Precios Facebook", col = "blue")

plot(Cierre$B, main = "Precios Apple", col = "gray")

plot(Cierre, type = "l", main = "Comparacion precio FB / AAPL",col = c("blue", "gray"))
```

## Histogramas

Permite observar la distribucion de los datos y la frecuencia con la que se repiten en un rango determinado

```{r echo=FALSE, message=FALSE, warning=FALSE}
hist(as.numeric(Cierre$A), breaks=40,main="Histograma Facebook",xlab="Precios Facebook", col = "lightblue")

hist(as.numeric(Cierre$B), breaks=40,main="Histograma Apple",xlab="Precios Apple", col = "gray")
```

## Graficas de barras

Nos permite determinar la frecuencia con la que se han observado los datos de una variable

```{r echo=FALSE, message=FALSE, warning=FALSE}
barplot(as.numeric(Cierre$A),main="Grafico de barras Facebook",xlab="Tiempo", ylab="Precios", col = "blue")

barplot(as.numeric(Cierre$B),main="Grafico de barras Apple",xlab="Tiempo", ylab="Precios", col = "gray")

barplot(Cierre, main = "Comparacion precio FB / AAPL",col = c("blue", "gray"))
```

## Diagrama de dispersion

Permite observar la relacion entre dos variables por medio de puntos

```{r echo=FALSE, message=FALSE, warning=FALSE}
plot(x=as.numeric(Cierre$A),y=as.numeric(Cierre$B), main = "Diagrama de dispersion", xlab = "Facebook", ylab = "Apple")

```

## Diagrama de caja

Permite identificar la distribucion de una variable usando cuartiles

```{r echo=FALSE, message=FALSE, warning=FALSE}
boxplot(as.numeric(Cierre$A), main = "Diagrama de cajas Facebook", ylab = "Precios", col = "lightblue")

boxplot(as.numeric(Cierre$B), main = "Diagrama de cajas Apple", ylab = "Precios", col = "gray")

```
